臺灣高雄地方法院刑事判決　　　　　　100年度審易字第545號
公　訴　人　臺灣高雄地方法院檢察署檢察官
被　　　告　張添棋
上列被告因違反毒品危害防制條例案件，經檢察官提起公訴（99
年度毒偵字第6801號），本院合議庭裁定由受命法官獨任行簡式
審判程序，判決如下：
    主  文
張添棋施用第二級毒品，累犯，處有期徒刑柒月；扣案之甲基安
非他命壹包（驗前淨重壹點肆肆肆公克，驗餘淨重壹點肆參玖公
克，含包裝袋壹只）沒收銷燬之。
    事實及理由
一、犯罪事實：
    張添棋前於民國94年間因施用毒品案件，經本院以94年度毒
    聲字第974 號裁定送觀察勒戒處所觀察勒戒後，認無繼續施
    用毒品之傾向，於94年5 月18日執行完畢釋放，並經臺灣高
    雄地方法院檢察署檢察官以94年度毒偵字第3167號為不起訴
    處分確定。復於上揭觀察勒戒釋放後5 年內之96年間，因施
    用毒品案件，經本院以96年度簡字第3313號判處有期徒刑4
    月確定；另因竊盜案件，經本院以96年度易字第1485號判處
    有期徒刑1 年6 月、8 月確定，上開案件嗣經裁定減刑並定
    應執行有期徒刑1 年1 月確定，於97年4 月21日縮刑期滿執
    行完畢。詎仍不知悔改及戒除毒癮，明知甲基安非他命為毒
    品危害防制條例所列管之第二級毒品，不得非法持有、施用
    ，竟基於施用第二級毒品甲基安非他命之犯意，於99年10月
    10日凌晨0 時20分許，在高雄市○○○路145 號「肯德基」
    廁所內，以將甲基安非他命置於鋁箔紙上，點火使之霧化，
    再吸食其煙霧之方式，施用第二級毒品甲基安非他命1 次。
    嗣於99年10月10日凌晨1 時45分許，騎乘車牌號碼GDR-300
    號重型機車行經高雄市○○區○○路與立群路交岔路口時，
    因形跡可疑，為警盤查，當場扣得甲基安非他命1 包（驗前
    淨重1.444 公克，驗餘淨重1.439 公克，含包裝袋1 只）等
    物，並經其同意至高雄市政府警察局小港分局漢民路派出所
    採集其尿液送驗後，呈安非他命及甲基安非他命陽性反應，
    始悉上情。
二、程序部分：
  (一)本件被告張添棋所犯係死刑、無期徒刑、最輕本刑為3 年以
    上有期徒刑以外之罪，其於準備程序中就被訴事實為有罪之
    陳述，經法官告知簡式審判程序之旨，並聽取公訴人、被告
    之意見後，本院合議庭認為適宜而裁定由受命法官獨任進行
    簡式審判程序，先予敘明。
  (二)被告前經送觀察、勒戒執行完畢後5 年內，已再犯施用毒品
    案件，經法院判刑確定，是被告於「初犯」經觀察、勒戒後
    ，曾於5 年內再犯，經依法追訴處罰，本件施用毒品行為已
    屬3 犯以上，檢察官逕行起訴，即無不合。
三、證據名稱：
  (一)高雄市立凱旋醫院99年11月22日濫用藥物尿液檢驗報告、高
    雄市政府警察局小港分局毒品案嫌疑人尿液代碼與姓名對照
    表各1 份。
  (二)高雄市政府警察局小港分局搜索筆錄、扣押筆錄、扣押物品
    目錄表1 份、扣案之甲基安非他命1 包、高雄醫學大學附設
    中和紀念醫院報告編號0000-000檢驗報告1 份。
  (三)被告之自白。
四、論罪：
    甲基安非他命為毒品危害防制條例第2 條第2 項第2 款規定
    之第二級毒品，不得非法施用、持有，是核被告張添棋所為
    ，係犯毒品危害防制條例第10條第2 項之施用第二級毒品罪
    。被告施用第二級毒品甲基安非他命前持有甲基安非他命之
    低度行為，應為施用之高度行為所吸收，不另論罪。被告有
    犯罪事實欄所載之有期徒刑執行完畢之情形，此有臺灣高等
    法院被告前案紀錄表在卷可佐，其於徒刑執行完畢後，5 年
    之內故意再犯本件有期徒刑以上之罪，為累犯，應依法加重
    其刑。
五、科刑：
  (一)爰審酌被告犯後坦承犯行，施用毒品行為本質上係屬自我戕
    害行為，反社會性程度應屬較低；惟施用毒品，不僅足以戕
    害其個人身心，且極易滋生其他犯罪，惡化治安，損及公益
    ，且被告前已經觀察、勒戒及徒刑執行完畢，且其方因施用
    毒品案件，業經本院以98年度審簡字第4504號判刑確定，並
    於99年5 月11日執行完畢出監，此有臺灣高等法院被告前案
    紀錄表可參，其不知珍惜大好前程，竟再為本件施用毒品犯
    行，顯見其不思悔改，自制力亦顯不佳，對毒品之倚賴應已
    非輕，實應使其暫與毒品之誘惑隔離，促其斷絕毒害，及考
    量被告之前科素行、教育程度、職業、家庭經濟等一切情狀
    ，量處如主文所示之刑，以資懲儆。
  (二)扣案白色晶體1 包( 驗前淨重1.444 公克，驗餘淨重1.439
    公克，含包裝袋1 只），經送驗後，確為第二級毒品甲基安
    非他命無訛，此有前開高雄醫學大學附設中和紀念醫院檢驗
    報告1 份在卷可稽，而裝盛該等毒品之包裝袋1 只，其中亦
    含有無法析離之第二級毒品甲基安非他命，且無析離實益，
    均應依毒品危害防制條例第18條第1 項前段規定諭知沒收銷
    燬；至鑑驗耗用之毒品既已滅失，則無庸再予宣告沒收銷燬
    ，附此敘明。
據上論斷，應依刑事訴訟法第273 條之1 第1 項、第299 條第1
項前段、第310 條之2 、第454 條，毒品危害防制條例第10條第
2 項、第18條第1 項前段，刑法第11條、第47條第1 項，判決如
主文。
本案經檢察官李英霆到庭執行職務。
中    華    民    國   100    年    3     月    24    日
                  刑事第十庭    法  官  王靖茹
以上正本證明與原本無異。
如不服本判決應於收受判決後10日內向本院提出上訴書狀，並應
敘述具體理由。其未敘述上訴理由者，應於上訴期間屆滿後20日
內向本院補提理由書(均須按他造當事人之人數附繕本)「切勿逕
送上級法院」。
中    華    民    國   100    年    3     月    24    日
                                書記官  楊明月
附錄本案論罪科刑法條：
毒品危害防制條例第10條第2項
施用第二級毒品者，處 3 年以下有期徒刑。